---
title: "Código TFM"
author: "José Fernando Castillo Alba"
date: "Noviembre/2021"
output: 
  html_document:
    highlight: default
    number_sections: yes
    theme: cosmo
    toc: yes
    toc_depth: 2
  pdf_document:
    highlight: zenburn
    toc: yes
  word_document: default
---

```{r setup, include=FALSE}
knitr::opts_chunk$set(echo = TRUE)
```


```{r echo=TRUE}
library(rtweet)
library(dplyr)
library(tidyr)

```

# Análisis de los DATASET

## Cargar los DATASET
```{r echo=TRUE}
df_Provoste <- read.csv('tweetsProvoste.csv',header=T, encoding = "UTF-8", sep=",", stringsAsFactors = FALSE)
df_Sichel <- read.csv('tweetsSichel.csv',header=T, encoding = "UTF-8", sep=",", stringsAsFactors = FALSE)
df_Parisi <- read.csv('tweetsParisi.csv',header=T, encoding = "UTF-8", sep=",", stringsAsFactors = FALSE)
df_Kast <- read.csv('tweetsKast.csv',header=T, encoding = "UTF-8", sep=",", stringsAsFactors = FALSE)
df_Enriquez <- read.csv('tweetsEnriquez.csv',header=T, encoding = "UTF-8", sep=",", stringsAsFactors = FALSE)
df_Boric <- read.csv('tweetsBoric.csv',header=T, encoding = "UTF-8", sep=",", stringsAsFactors = FALSE)
df_Artes <- read.csv('tweetsArtes.csv',header=T, encoding = "UTF-8", sep=",", stringsAsFactors = FALSE)
df_Hashtag <- read.csv('tweetsHashtag.csv',header=T, encoding = "UTF-8", sep=",", stringsAsFactors = FALSE)
#class(df_Provoste)
#names(df_Provoste)
#users_data(df_Provoste) %>% head()
#head(df_Provoste$text, 5)
```


## Nro. total de Tweets capturados
```{r echo=TRUE}
library(ggplot2)

Candidatos <- c("@ProvosteYasna","@gabrielboric","@sebastiansichel","@joseantoniokast","@marcoporchile","@Parisi_oficial","@artes_oficial","#EleccionesChile2021")
Total_tweets <- c(nrow(df_Provoste),nrow(df_Boric),nrow(df_Sichel),nrow(df_Kast),nrow(df_Enriquez),nrow(df_Parisi),nrow(df_Artes),nrow(df_Hashtag))
resultados <- data.frame(Candidatos=Candidatos,Total_tweets=Total_tweets)

head(resultados,8)

ggplot(resultados,aes(x = reorder(Candidatos,Total_tweets), y = Total_tweets, fill = Candidatos)) + geom_col() +
    theme(legend.position = "none") +
    geom_text(aes(label = Total_tweets, y = Total_tweets, x = Candidatos),hjust=1, size = 3, color = "black")+
    coord_flip() +
    labs(title = "Cantidad de Tweets capturados", x = NULL, y = "Número de Tweets")

```


## Clasificación en Tweets y RTweets
```{r echo=TRUE}
library(ggplot2)
library(gridExtra)

#Función para convertir a factor la variable is_retweet
conv_factor <- function(datos) {
resultado <- factor(datos$is_retweet,labels=c("Tweets","RTweets")) #Convertir a factor
return(resultado)
}

clasificacion1 <- conv_factor(df_Provoste)
clasificacion2 <- conv_factor(df_Sichel)
clasificacion3 <- conv_factor(df_Parisi)
clasificacion4 <- conv_factor(df_Kast)
clasificacion5 <- conv_factor(df_Enriquez)
clasificacion6 <- conv_factor(df_Boric)
clasificacion7 <- conv_factor(df_Artes)
clasificacion8 <- conv_factor(df_Hashtag)


g1 <- ggplot(df_Provoste,aes(x=clasificacion1,fill=clasificacion1))+geom_bar()+ labs(title="Yasna Provoste", x=NULL, y=NULL)+geom_text(stat='count',aes(label=..count..), vjust=1, size=3) +
    theme(legend.position = "none")

g2 <- ggplot(df_Sichel,aes(x=clasificacion2,fill=clasificacion2))+geom_bar()+ labs(title="Sebastián Sichel", x=NULL, y=NULL)+geom_text(stat='count',aes(label=..count..), vjust=1, size=3)+
    theme(legend.position = "none")

g3 <- ggplot(df_Parisi,aes(x=clasificacion3,fill=clasificacion3))+geom_bar()+ labs(title="Franco Parisi", x=NULL, y=NULL)+geom_text(stat='count',aes(label=..count..), vjust=1, size=3)+
    theme(legend.position = "none") 

g4 <- ggplot(df_Kast,aes(x=clasificacion4,fill=clasificacion4))+geom_bar()+ labs(title="José Antonio Kast", x=NULL, y=NULL)+geom_text(stat='count',aes(label=..count..), vjust=1, size=3)+
    theme(legend.position = "none") 

g5 <- ggplot(df_Enriquez,aes(x=clasificacion5,fill=clasificacion5))+geom_bar()+ labs(title="Marco Enríquez-Ominami", x=NULL, y=NULL)+geom_text(stat='count',aes(label=..count..), vjust=1, size=3)+
    theme(legend.position = "none")

g6 <- ggplot(df_Boric,aes(x=clasificacion6,fill=clasificacion6))+geom_bar()+ labs(title="Gabriel Boric", x=NULL, y=NULL)+geom_text(stat='count',aes(label=..count..), vjust=1, size=3)+
    theme(legend.position = "none") 

g7 <- ggplot(df_Artes,aes(x=clasificacion7,fill=clasificacion7))+geom_bar()+ labs(title="Eduardo Artés", x=NULL, y=NULL)+geom_text(stat='count',aes(label=..count..), vjust=1, size=3)+
    theme(legend.position = "none") 

g8 <- ggplot(df_Hashtag,aes(x=clasificacion8,fill=clasificacion8))+geom_bar()+ labs(title="#EleccionesChile2021", x=NULL, y=NULL)+geom_text(stat='count',aes(label=..count..), vjust=1, size=3)+
    theme(legend.position = "none")

grid.arrange(g1,g2,g3,g4,g5, g6,g7,g8,nrow=3)
grid.arrange(g5,g6,g7,g8,ncol=2)

```

## Evolución temporal de los tweets
```{r echo=TRUE}
t1 <- ts_plot(df_Provoste, "hours") + labs(y = "Número de tweets", x = "Evolución en el Tiempo", title = "Yasna Provoste") + theme_minimal()

t2 <- ts_plot(df_Sichel, "hours") + labs(y = "Número de tweets", x = "Evolución en el Tiempo", title = "Sebastián Sichel") + theme_minimal()

t3 <- ts_plot(df_Parisi, "hours") + labs(y = "Número de tweets", x = "Evolución en el Tiempo", title = "Franco Parisi") + theme_minimal()

t4 <- ts_plot(df_Kast, "hours") + labs(y = "Número de tweets", x = "Evolución en el Tiempo", title = "José Antonio Kast") + theme_minimal()

t5 <- ts_plot(df_Enriquez, "hours") + labs(y = "Número de tweets", x = "Evolución en el Tiempo", title = "Marco Enríquez-Ominami") + theme_minimal()

t6 <- ts_plot(df_Boric, "hours") + labs(y = "Número de tweets", x = "Evolución en el Tiempo", title = "Gabriel Boric") + theme_minimal()

t7 <- ts_plot(df_Artes, "hours") + labs(y = "Número de tweets", x = "Evolución en el Tiempo", title = "Eduardo Artés") + theme_minimal()

t8 <- ts_plot(df_Hashtag, "hours") + labs(y = "Número de tweets", x = "Evolución en el Tiempo", title = "#EleccionesChile2021") + theme_minimal()

grid.arrange(t1,t2,t3,t4,t5,t6,t7,t8,nrow=3)
grid.arrange(t5,t6,t7,t8,ncol=2)
```

## Usuario que recibio mas RTweets en un Tweet 

### Mencionando a Yasna Provoste 
```{r echo=TRUE}
library(kableExtra)

    df_Provoste %>% 
    distinct(retweet_screen_name, retweet_count) %>%
    top_n(5, retweet_count) %>% 
    arrange(desc(retweet_count)) %>% 
    select(retweet_screen_name, retweet_count)%>%
    mutate(retweet_screen_name = paste0("@", retweet_screen_name)) %>%
    kbl(caption = "Top 5 de Perfiles con mas RTweets en un Tweet - @ProvosteYasna", position = "center") %>%
    kable_classic(full_width = F, html_font = "Cambria")%>%
    column_spec(column = 2, width = "7cm")

    df_Provoste %>% 
    distinct(retweet_screen_name, retweet_count) %>%
    top_n(5, retweet_count) %>% 
    arrange(desc(retweet_count)) %>% 
    select(retweet_screen_name, retweet_count)%>% 
    mutate(retweet_screen_name = paste0("@", retweet_screen_name)) %>%
    ggplot(aes(x = reorder(retweet_screen_name, retweet_count), y = retweet_count, fill = retweet_screen_name)) +
    geom_col() +
    theme(legend.position = "none") +
    #geom_text(aes(label = retweet_count, y = retweet_count, x = retweet_screen_name),hjust=0, size = 3, color = "red")+
    coord_flip() +
    labs(title = "Top 5 de Perfiles con más RTweets en un Tweet - @ProvosteYasna", x = NULL, y = "Número de RT")

```

### Mencionando a Sebastián Sichel

```{r echo=TRUE}

df_Sichel %>% 
    distinct(retweet_screen_name, retweet_count) %>%
    top_n(5, retweet_count) %>% 
    arrange(desc(retweet_count)) %>% 
    select(retweet_screen_name, retweet_count)%>%
    mutate(retweet_screen_name = paste0("@", retweet_screen_name)) %>%
    kbl(caption = "Top 5 de Perfiles con mas RTweets en un Tweet - @sebastiansichel", position = "center") %>%
    kable_classic(full_width = F, html_font = "Cambria")%>%
    column_spec(column = 2, width = "7cm")


df_Sichel %>% 
    distinct(retweet_screen_name, retweet_count) %>%
    top_n(5, retweet_count) %>% 
    arrange(desc(retweet_count)) %>% 
    select(retweet_screen_name, retweet_count)%>% 
    mutate(retweet_screen_name = paste0("@", retweet_screen_name)) %>%
    ggplot(aes(x = reorder(retweet_screen_name, retweet_count), y = retweet_count, fill = retweet_screen_name)) +
    geom_col() +
    theme(legend.position = "none") +
    #geom_text(aes(label = retweet_count, y = retweet_count, x = retweet_screen_name),hjust=0, size = 3, color = "red")+
    coord_flip() +
    labs(title = "Top 5 de Perfiles con mas RTweets en un Tweet - @sebastiansichel", x = NULL, y = "Número de RT")

```

### Mencionando a Franco Parisi
```{r echo=TRUE}

df_Parisi %>% 
    distinct(retweet_screen_name, retweet_count) %>%
    top_n(5, retweet_count) %>% 
    arrange(desc(retweet_count)) %>% 
    select(retweet_screen_name, retweet_count) %>%
    mutate(retweet_screen_name = paste0("@", retweet_screen_name)) %>%
    kbl(caption = "Top 5 de Perfiles con mas RTweets en un Tweet - @Parisi_oficial", position = "center") %>%
    kable_classic(full_width = F, html_font = "Cambria")%>%
    column_spec(column = 2, width = "7cm")

  
df_Parisi %>% 
    distinct(retweet_screen_name, retweet_count) %>%
    top_n(5, retweet_count) %>% 
    arrange(desc(retweet_count)) %>% 
    select(retweet_screen_name, retweet_count)%>% 
    mutate(retweet_screen_name = paste0("@", retweet_screen_name)) %>%
    ggplot(aes(x = reorder(retweet_screen_name, retweet_count), y = retweet_count, fill = retweet_screen_name)) +
    geom_col() +
    theme(legend.position = "none") +
    #geom_text(aes(label = retweet_count, y = retweet_count, x = retweet_screen_name),hjust=0, size = 3, color = "red")+
    coord_flip() +
    labs(title = "Top 5 de Perfiles con mas RTweets en un Tweet - @Parisi_oficial", x = NULL, y = "Número de RT")

```

### Mencionando a José Antonio Kast
```{r echo=TRUE}
df_Kast %>% 
    distinct(retweet_screen_name, retweet_count) %>%
    top_n(5, retweet_count) %>% 
    arrange(desc(retweet_count)) %>% 
    select(retweet_screen_name, retweet_count)%>%
    mutate(retweet_screen_name = paste0("@", retweet_screen_name)) %>%
    kbl(caption = "Top 5 de Perfiles con mas RTweets en un Tweet - @joseantoniokast", position = "center") %>%
    kable_classic(full_width = F, html_font = "Cambria")%>%
    column_spec(column = 2, width = "7cm")



df_Kast %>% 
    distinct(retweet_screen_name, retweet_count) %>%
    top_n(5, retweet_count) %>% 
    arrange(desc(retweet_count)) %>% 
    select(retweet_screen_name, retweet_count)%>% 
    mutate(retweet_screen_name = paste0("@", retweet_screen_name)) %>%
    ggplot(aes(x = reorder(retweet_screen_name, retweet_count), y = retweet_count, fill = retweet_screen_name)) +
    geom_col() +
    theme(legend.position = "none") +
    #geom_text(aes(label = retweet_count, y = retweet_count, x = retweet_screen_name),hjust=0, size = 3, color = "red")+
    coord_flip() +
    labs(title = "Top 5 de Perfiles con mas RTweets en un Tweet - @joseantoniokast", x = NULL, y = "Número de RT")

```


### Mencionando a Marco Enríquez-Ominami
```{r echo=TRUE}
df_Enriquez %>% 
    distinct(retweet_screen_name, retweet_count) %>%
    top_n(5, retweet_count) %>% 
    arrange(desc(retweet_count)) %>% 
    select(retweet_screen_name, retweet_count)%>%
    mutate(retweet_screen_name = paste0("@", retweet_screen_name)) %>%
    kbl(caption = "Top 5 de Perfiles con mas RTweets en un Tweet - @marcoporchile", position = "center") %>%
    kable_classic(full_width = F, html_font = "Cambria")%>%
    column_spec(column = 2, width = "7cm")



df_Enriquez %>% 
    distinct(retweet_screen_name, retweet_count) %>%
    top_n(5, retweet_count) %>% 
    arrange(desc(retweet_count)) %>% 
    select(retweet_screen_name, retweet_count)%>% 
    mutate(retweet_screen_name = paste0("@", retweet_screen_name)) %>%
    ggplot(aes(x = reorder(retweet_screen_name, retweet_count), y = retweet_count, fill = retweet_screen_name)) +
    geom_col() +
    theme(legend.position = "none") +
    #geom_text(aes(label = retweet_count, y = retweet_count, x = retweet_screen_name),hjust=0, size = 3, color = "red")+
    coord_flip() +
    labs(title = "Top 5 de Perfiles con mas RTweets en un Tweet - @marcoporchile", x = NULL, y = "Número de RT")

```

### Mencionando a Gabriel Boric
```{r echo=TRUE}
df_Boric %>% 
    distinct(retweet_screen_name, retweet_count) %>%
    top_n(5, retweet_count) %>% 
    arrange(desc(retweet_count)) %>% 
    select(retweet_screen_name, retweet_count)%>%
    mutate(retweet_screen_name = paste0("@", retweet_screen_name)) %>%
    kbl(caption = "Top 5 de Perfiles con mas RTweets en un Tweet - @gabrielboric", position = "center") %>%
    kable_classic(full_width = F, html_font = "Cambria")%>%
    column_spec(column = 2, width = "7cm")




df_Boric %>% 
    distinct(retweet_screen_name, retweet_count) %>%
    top_n(5, retweet_count) %>% 
    arrange(desc(retweet_count)) %>% 
    select(retweet_screen_name, retweet_count)%>% 
    mutate(retweet_screen_name = paste0("@", retweet_screen_name)) %>%
    ggplot(aes(x = reorder(retweet_screen_name, retweet_count), y = retweet_count, fill = retweet_screen_name)) +
    geom_col() +
    theme(legend.position = "none") +
    #geom_text(aes(label = retweet_count, y = retweet_count, x = retweet_screen_name),hjust=0, size = 3, color = "red")+
    coord_flip() +
    labs(title = "Top 5 de Perfiles con mas RTweets en un Tweet - @gabrielboric", x = NULL, y = "Número de RT")

```


### Mencionando a Eduardo Artés
```{r echo=TRUE}
df_Artes %>% 
    distinct(retweet_screen_name, retweet_count) %>%
    top_n(5, retweet_count) %>% 
    arrange(desc(retweet_count)) %>% 
    select(retweet_screen_name, retweet_count)%>%
    mutate(retweet_screen_name = paste0("@", retweet_screen_name)) %>%
    kbl(caption = "Top 5 de Perfiles con mas RTweets en un Tweet - @artes_oficial", position = "center") %>%
    kable_classic(full_width = F, html_font = "Cambria")%>%
    column_spec(column = 2, width = "7cm")



df_Artes %>% 
    distinct(retweet_screen_name, retweet_count) %>%
    top_n(5, retweet_count) %>% 
    arrange(desc(retweet_count)) %>% 
    select(retweet_screen_name, retweet_count)%>% 
    mutate(retweet_screen_name = paste0("@", retweet_screen_name)) %>%
    ggplot(aes(x = reorder(retweet_screen_name, retweet_count), y = retweet_count, fill = retweet_screen_name)) +
    geom_col() +
    theme(legend.position = "none") +
    #geom_text(aes(label = retweet_count, y = retweet_count, x = retweet_screen_name),hjust=0, size = 3, color = "red")+
    coord_flip() +
    labs(title = "Top 5 de Perfiles con mas RTweets en un Tweet - @artes_oficial", x = NULL, y = "Número de RT")

```



### Hashtag #EleccionesChile2021
```{r echo=TRUE}
df_Hashtag %>% 
    distinct(retweet_screen_name, retweet_count) %>%
    filter(retweet_screen_name!="")%>%
    top_n(5, retweet_count) %>% 
    arrange(desc(retweet_count)) %>% 
    select(retweet_screen_name, retweet_count)%>%
    mutate(retweet_screen_name = paste0("@", retweet_screen_name)) %>%
    kbl(caption = "Top 5 de Perfiles con mas RTweets en un Tweet - #EleccionesChile2021", position = "center") %>%
    kable_classic(full_width = F, html_font = "Cambria")%>%
    column_spec(column = 2, width = "7cm")



df_Hashtag %>% 
    distinct(retweet_screen_name, retweet_count) %>%
    filter(retweet_screen_name!="")%>%
    top_n(5, retweet_count) %>% 
    arrange(desc(retweet_count)) %>% 
    select(retweet_screen_name, retweet_count)%>% 
    mutate(retweet_screen_name = paste0("@", retweet_screen_name)) %>%
    ggplot(aes(x = reorder(retweet_screen_name, retweet_count), y = retweet_count, fill = retweet_screen_name)) +
    geom_col() +
    theme(legend.position = "none") +
    #geom_text(aes(label = retweet_count, y = retweet_count, x = retweet_screen_name),hjust=0, size = 3, color = "red")+
    coord_flip() +
    labs(title = "Top 5 de Perfiles con mas RTweets en un Tweet - #EleccionesChile2021", x = NULL, y = "Número de RT")

```





## Usuarios mas activos incluye los RT

### Yasna Provoste 
```{r echo=TRUE}
df_Provoste %>% 
        count(screen_name, sort = TRUE) %>%
        top_n(5,n) %>%
        mutate(screen_name = paste0("@", screen_name)) %>%
        ggplot(aes(x = reorder(screen_name,n), y = n, fill = screen_name)) +
        geom_col() +
        coord_flip()+
        theme(legend.position = "none") +
        geom_text(aes(label = n, y = n, x = screen_name),hjust=1.2, size = 4, color = "black")+
        labs(title = "Usuarios mas activos incluye el RT", x = NULL, y = "Número de Tweets")
```


### Sebastián Sichel
```{r echo=TRUE}
df_Sichel %>% 
        count(screen_name, sort = TRUE) %>%
        top_n(5,n) %>%
        mutate(screen_name = paste0("@", screen_name)) %>%
        ggplot(aes(x = reorder(screen_name,n), y = n, fill = screen_name)) +
        geom_col() +
        coord_flip()+
        theme(legend.position = "none") +
        geom_text(aes(label = n, y = n, x = screen_name),hjust=1.2, size = 4, color = "black")+
        labs(title = "Usuarios mas activos incluye el RT", x = NULL, y = "Número de Tweets")
```


### Franco Parisi
```{r echo=TRUE}
df_Parisi %>% 
        count(screen_name, sort = TRUE) %>%
        top_n(5,n) %>%
        mutate(screen_name = paste0("@", screen_name)) %>%
        ggplot(aes(x = reorder(screen_name,n), y = n, fill = screen_name)) +
        geom_col() +
        coord_flip()+
        theme(legend.position = "none") +
        geom_text(aes(label = n, y = n, x = screen_name),hjust=1.2, size = 4, color = "black")+
        labs(title = "Usuario mas activos incluye el RT", x = NULL, y = "Número de Tweets")
```


### José Antonio Kast
```{r echo=TRUE}
df_Kast %>% 
        count(screen_name, sort = TRUE) %>%
        top_n(5,n) %>%
        mutate(screen_name = paste0("@", screen_name)) %>%
        ggplot(aes(x = reorder(screen_name,n), y = n, fill = screen_name)) +
        geom_col() +
        coord_flip()+
        theme(legend.position = "none") +
        geom_text(aes(label = n, y = n, x = screen_name),hjust=1.2, size = 4, color = "black")+
        labs(title = "Usuario mas activos incluye el RT", x = NULL, y = "Número de Tweets")
```


### Marco Enríquez-Ominami
```{r echo=TRUE}
df_Enriquez %>% 
        count(screen_name, sort = TRUE) %>%
        top_n(5,n) %>%
        mutate(screen_name = paste0("@", screen_name)) %>%
        ggplot(aes(x = reorder(screen_name,n), y = n, fill = screen_name)) +
        geom_col() +
        coord_flip()+
        theme(legend.position = "none") +
        geom_text(aes(label = n, y = n, x = screen_name),hjust=1.2, size = 4, color = "black")+
        labs(title = "Usuario mas activos incluye el RT", x = NULL, y = "Número de Tweets")
```


### Gabriel Boric
```{r echo=TRUE}
df_Boric %>% 
        count(screen_name, sort = TRUE) %>%
        top_n(5,n) %>%
        mutate(screen_name = paste0("@", screen_name)) %>%
        ggplot(aes(x = reorder(screen_name,n), y = n, fill = screen_name)) +
        geom_col() +
        coord_flip()+
        theme(legend.position = "none") +
        geom_text(aes(label = n, y = n, x = screen_name),hjust=1.2, size = 4, color = "black")+
        labs(title = "Usuario mas activos incluye el RT", x = NULL, y = "Número de Tweets")
```

### Eduardo Artes
```{r echo=TRUE}
df_Artes %>% 
        count(screen_name, sort = TRUE) %>%
        top_n(5,n) %>%
        mutate(screen_name = paste0("@", screen_name)) %>%
        ggplot(aes(x = reorder(screen_name,n), y = n, fill = screen_name)) +
        geom_col() +
        coord_flip()+
        theme(legend.position = "none") +
        geom_text(aes(label = n, y = n, x = screen_name),hjust=1.2, size = 4, color = "black")+
        labs(title = "Usuario mas activos incluye el RT", x = NULL, y = "Número de Tweets")
```




## Usuarios mas activos sin incluir el RT

### Yasna Provoste
```{r echo=TRUE}

df_Provoste %>%  
        filter(is_retweet==F) %>%
        count(screen_name, sort = TRUE) %>%
        top_n(5,n) %>%
        mutate(screen_name = paste0("@", screen_name)) %>%
        ggplot(aes(x = reorder(screen_name,n), y = n, fill = screen_name)) +
        geom_col() +
        coord_flip()+
        theme(legend.position = "none") +
        geom_text(aes(label = n, y = n, x = screen_name),hjust=1.2, size = 4, color = "black")+
        labs(title = "Usuario mas activos sin incluir los RT", x = NULL, y = "Número de tweets")
```


### Sebastián Sichel
```{r echo=TRUE}

df_Sichel %>%  
        filter(is_retweet==F) %>%
        count(screen_name, sort = TRUE) %>%
        top_n(5,n) %>%
        mutate(screen_name = paste0("@", screen_name)) %>%
        ggplot(aes(x = reorder(screen_name,n), y = n, fill = screen_name)) +
        geom_col() +
        coord_flip()+
        theme(legend.position = "none") +
        geom_text(aes(label = n, y = n, x = screen_name),hjust=1.2, size = 4, color = "black")+
        labs(title = "Usuario mas activos sin incluir los RT", x = NULL, y = "Número de Tweets")
```


### Franco Parisi
```{r echo=TRUE}

df_Parisi %>%  
        filter(is_retweet==F) %>%
        count(screen_name, sort = TRUE) %>%
        top_n(5,n) %>%
        mutate(screen_name = paste0("@", screen_name)) %>%
        ggplot(aes(x = reorder(screen_name,n), y = n, fill = screen_name)) +
        geom_col() +
        coord_flip()+
        theme(legend.position = "none") +
        geom_text(aes(label = n, y = n, x = screen_name),hjust=1.2, size = 4, color = "black")+
        labs(title = "Usuario mas activos sin incluir los RT", x = NULL, y = "Número de Tweets")
```


### José Antonio Kast
```{r echo=TRUE}

df_Kast %>%  
        filter(is_retweet==F) %>%
        count(screen_name, sort = TRUE) %>%
        top_n(5,n) %>%
        mutate(screen_name = paste0("@", screen_name)) %>%
        ggplot(aes(x = reorder(screen_name,n), y = n, fill = screen_name)) +
        geom_col() +
        coord_flip()+
        theme(legend.position = "none") +
        geom_text(aes(label = n, y = n, x = screen_name),hjust=1.2, size = 4, color = "black")+
        labs(title = "Usuario mas activos sin incluir los RT", x = NULL, y = "Número de Tweets")
```


### Marco Enríquez-Ominami
```{r echo=TRUE}

df_Enriquez %>%  
        filter(is_retweet==F) %>%
        count(screen_name, sort = TRUE) %>%
        top_n(5,n) %>%
        mutate(screen_name = paste0("@", screen_name)) %>%
        ggplot(aes(x = reorder(screen_name,n), y = n, fill = screen_name)) +
        geom_col() +
        coord_flip()+
        theme(legend.position = "none") +
        geom_text(aes(label = n, y = n, x = screen_name),hjust=1.2, size = 4, color = "black")+
        labs(title = "Usuario mas activos sin incluir los RT", x = NULL, y = "Número de Tweets")
```


### Gabriel Boric
```{r echo=TRUE}

df_Boric %>%  
        filter(is_retweet==F) %>%
        count(screen_name, sort = TRUE) %>%
        top_n(5,n) %>%
        mutate(screen_name = paste0("@", screen_name)) %>%
        ggplot(aes(x = reorder(screen_name,n), y = n, fill = screen_name)) +
        geom_col() +
        coord_flip()+
        theme(legend.position = "none") +
        geom_text(aes(label = n, y = n, x = screen_name),hjust=1.2, size = 4, color = "black")+
        labs(title = "Usuario mas activos sin incluir los RT", x = NULL, y = "Número de Tweets")
```


### Eduardo Artes
```{r echo=TRUE}

df_Artes %>%  
        filter(is_retweet==F) %>%
        count(screen_name, sort = TRUE) %>%
        top_n(5,n) %>%
        mutate(screen_name = paste0("@", screen_name)) %>%
        ggplot(aes(x = reorder(screen_name,n), y = n, fill = screen_name)) +
        geom_col() +
        coord_flip()+
        theme(legend.position = "none") +
        geom_text(aes(label = n, y = n, x = screen_name),hjust=1.2, size = 4, color = "black")+
        labs(title = "Usuario mas activos sin incluir los RT", x = NULL, y = "Número de Tweets")
```


### #EleccionesChile2021
```{r echo=TRUE}

df_Hashtag %>%  
        filter(is_retweet==F) %>%
        count(screen_name, sort = TRUE) %>%
        top_n(5,n) %>%
        mutate(screen_name = paste0("@", screen_name)) %>%
        ggplot(aes(x = reorder(screen_name,n), y = n, fill = screen_name)) +
        geom_col() +
        coord_flip()+
        theme(legend.position = "none") +
        geom_text(aes(label = n, y = n, x = screen_name),hjust=1.2, size = 4, color = "black")+
        labs(title = "Usuario mas activos sin incluir los RT", x = NULL, y = "Número de Tweets")
```


## Usuarios con mas Seguidores

### Yasna Provoste
```{r echo=TRUE}
df_Provoste %>% 
  distinct(screen_name,followers_count) %>%
  arrange(desc(followers_count))%>%
  filter(followers_count != 3875722 & followers_count != 3533138 & followers_count != 3118194 )%>% 
  top_n(5,followers_count) %>%
  select(screen_name,followers_count) %>%
  mutate(screen_name = paste0("@", screen_name)) %>%
    ggplot(aes(x = reorder(screen_name, followers_count), y = followers_count, fill = screen_name)) +
    geom_col() +
    theme(legend.position = "none") +
    geom_text(aes(label = followers_count, y = followers_count, x = screen_name),hjust=1.2, size = 3, color = "black")+
    coord_flip() +
    labs(title = "Usuarios con más seguidores", x = NULL, y = "Número de seguidores")
 
```

### Sebastián Sichel
```{r echo=TRUE}

df_Sichel %>% 
  distinct(screen_name,followers_count) %>%
  arrange(desc(followers_count))%>%
  top_n(5,followers_count) %>%
  select(screen_name,followers_count)


df_Sichel %>% 
  distinct(screen_name,followers_count) %>%
  arrange(desc(followers_count))%>%
  filter(followers_count != 3875751)%>% 
  top_n(5,followers_count) %>%
  select(screen_name,followers_count) %>%
  mutate(screen_name = paste0("@", screen_name)) %>%
    ggplot(aes(x = reorder(screen_name, followers_count), y = followers_count, fill = screen_name)) +
    geom_col() +
    theme(legend.position = "none") +
    geom_text(aes(label = followers_count, y = followers_count, x = screen_name),hjust=1.2, size = 3, color = "black")+
    coord_flip() +
    labs(title = "Usuarios con más seguidores", x = NULL, y = "Número de seguidores")
 
```

### Franco Parisi
```{r echo=TRUE}
df_Parisi %>% 
  distinct(screen_name,followers_count) %>%
  arrange(desc(followers_count))%>%
  top_n(5,followers_count) %>%
  select(screen_name,followers_count)


df_Parisi %>% 
  distinct(screen_name,followers_count) %>%
  arrange(desc(followers_count))%>%
  filter(followers_count != 258678)%>%
  top_n(5,followers_count) %>%
  select(screen_name,followers_count) %>%
  mutate(screen_name = paste0("@", screen_name)) %>%
    ggplot(aes(x = reorder(screen_name, followers_count), y = followers_count, fill = screen_name)) +
    geom_col() +
    theme(legend.position = "none") +
    geom_text(aes(label = followers_count, y = followers_count, x = screen_name),hjust=1.2, size = 3, color = "black")+
    coord_flip() +
    labs(title = "Usuarios con más seguidores", x = NULL, y = "Número de seguidores")
 
```

### José Antonio Kast
```{r echo=TRUE}
df_Kast %>% 
  distinct(screen_name,followers_count) %>%
  arrange(desc(followers_count))%>%
  top_n(5,followers_count) %>%
  select(screen_name,followers_count)


df_Kast %>% 
  distinct(screen_name,followers_count) %>%
  arrange(desc(followers_count))%>%
  top_n(5,followers_count) %>%
  select(screen_name,followers_count) %>%
  mutate(screen_name = paste0("@", screen_name)) %>%
    ggplot(aes(x = reorder(screen_name, followers_count), y = followers_count, fill = screen_name)) +
    geom_col() +
    theme(legend.position = "none") +
    geom_text(aes(label = followers_count, y = followers_count, x = screen_name),hjust=1.2, size = 3, color = "black")+
    coord_flip() +
    labs(title = "Usuarios con más seguidores", x = NULL, y = "Número de seguidores")
 
```

### Marco Enríquez-Ominami
```{r echo=TRUE}
df_Enriquez %>% 
  distinct(screen_name,followers_count) %>%
  arrange(desc(followers_count))%>%
  top_n(10,followers_count) %>%
  select(screen_name,followers_count)

df_Enriquez %>% 
  distinct(screen_name,followers_count) %>%
  arrange(desc(followers_count))%>%
  filter(followers_count != 3875828 & followers_count != 752423)%>%
  top_n(5,followers_count) %>%
  select(screen_name,followers_count) %>%
  mutate(screen_name = paste0("@", screen_name)) %>%
    ggplot(aes(x = reorder(screen_name, followers_count), y = followers_count, fill = screen_name)) +
    geom_col() +
    theme(legend.position = "none") +
    geom_text(aes(label = followers_count, y = followers_count, x = screen_name),hjust=1.2, size = 3, color = "black")+
    coord_flip() +
    labs(title = "Usuarios con más seguidores", x = NULL, y = "Número de seguidores")
 
```

### Gabriel Boric
```{r echo=TRUE}
df_Boric %>% 
  distinct(screen_name,followers_count) %>%
  arrange(desc(followers_count))%>%
  top_n(5,followers_count) %>%
  select(screen_name,followers_count)

df_Boric %>% 
  distinct(screen_name,followers_count) %>%
  arrange(desc(followers_count))%>%
  filter(followers_count != 3875626 & followers_count != 1846252)%>%
  top_n(5,followers_count) %>%
  select(screen_name,followers_count) %>%
  mutate(screen_name = paste0("@", screen_name)) %>%
    ggplot(aes(x = reorder(screen_name, followers_count), y = followers_count, fill = screen_name)) +
    geom_col() +
    theme(legend.position = "none") +
    geom_text(aes(label = followers_count, y = followers_count, x = screen_name),hjust=1.2, size = 3, color = "black")+
    coord_flip() +
    labs(title = "Usuarios con más seguidores", x = NULL, y = "Número de seguidores")
 
```

### Eduardo Artes
```{r echo=TRUE}
df_Artes %>% 
  distinct(screen_name,followers_count) %>%
  arrange(desc(followers_count))%>%
  top_n(5,followers_count) %>%
  select(screen_name,followers_count)


df_Artes %>% 
  distinct(screen_name,followers_count) %>%
  arrange(desc(followers_count))%>%
  filter(followers_count != 3875834)%>%
  top_n(5,followers_count) %>%
  select(screen_name,followers_count) %>%
  mutate(screen_name = paste0("@", screen_name)) %>%
    ggplot(aes(x = reorder(screen_name, followers_count), y = followers_count, fill = screen_name)) +
    geom_col() +
    theme(legend.position = "none") +
    geom_text(aes(label = followers_count, y = followers_count, x = screen_name),hjust=1.2, size = 3, color = "black")+
    coord_flip() +
    labs(title = "Usuarios con más seguidores", x = NULL, y = "Número de seguidores")
 
```


## Procedencia de los Tweets

### Yasna Provoste

```{r echo=TRUE}
df_Provoste %>%
    filter(location != "", !is.na(location)) %>% 
    count(location) %>% 
  top_n(10) %>% 
    ggplot() +
      geom_col(aes(x = reorder(location, n), y = n)) + 
      coord_flip() +
      labs(title = "Procedencia de los usuarios",
           x = "ubicación",
           y = "cantidad")

```


### Sebastián Sichel
```{r echo=TRUE}
df_Sichel %>%
    filter(location != "", !is.na(location)) %>% 
    count(location) %>% 
  top_n(10) %>% 
    ggplot() +
      geom_col(aes(x = reorder(location, n), y = n)) + 
      coord_flip() +
      labs(title = "Procedencia de los usuarios",
           x = "ubicación",
           y = "cantidad")

```

#Franco Parisi
```{r echo=TRUE}
df_Parisi %>%
    filter(location != "", !is.na(location)) %>% 
    count(location) %>% 
  top_n(10) %>% 
    ggplot() +
      geom_col(aes(x = reorder(location, n), y = n)) + 
      coord_flip() +
      labs(title = "Procedencia de los usuarios",
           x = "ubicación",
           y = "cantidad")

```

### José Antonio Kast
```{r echo=TRUE}
df_Kast %>%
    filter(location != "", !is.na(location)) %>% 
    count(location) %>% 
  top_n(10) %>% 
    ggplot() +
      geom_col(aes(x = reorder(location, n), y = n)) + 
      coord_flip() +
      labs(title = "Procedencia de los usuarios",
           x = "ubicación",
           y = "cantidad")

```
 
 
### Marco Enríquez-Ominami
```{r echo=TRUE}
df_Enriquez %>%
    filter(location != "", !is.na(location)) %>% 
    count(location) %>% 
  top_n(10) %>% 
    ggplot() +
      geom_col(aes(x = reorder(location, n), y = n)) + 
      coord_flip() +
      labs(title = "Procedencia de los usuarios",
           x = "ubicación",
           y = "cantidad")

```


### Gabriel Boric
```{r echo=TRUE}
df_Boric %>%
    filter(location != "", !is.na(location)) %>% 
    count(location) %>% 
  top_n(10) %>% 
    ggplot() +
      geom_col(aes(x = reorder(location, n), y = n)) + 
      coord_flip() +
      labs(title = "Procedencia de los usuarios",
           x = "ubicación",
           y = "cantidad")

```


### Eduardo Artes
```{r echo=TRUE}
df_Artes %>%
    filter(location != "", !is.na(location)) %>% 
    count(location) %>% 
  top_n(10) %>% 
    ggplot() +
      geom_col(aes(x = reorder(location, n), y = n)) + 
      coord_flip() +
      labs(title = "Procedencia de los usuarios",
           x = "ubicación",
           y = "cantidad")

```

#Yasna Provoste
#Sebastián Sichel
#Franco Parisi
#José Antonio Kast
#Marco Enríquez-Ominami
#Gabriel Boric
#Eduardo Artes


## Comunidades Virtuales 

```{r echo=TRUE}
comunidades <- df_Parisi[, c("screen_name" , "retweet_screen_name" )]
cm_complete <- comunidades %>% mutate_all(na_if,"")
cm_complete <- cm_complete[complete.cases(cm_complete), ]
#colnames(cm_complete) <- c("Source","Target" )
#write.csv(cm_complete, file="Boric3.csv", row.names=FALSE)
cm_matrx <- as.matrix(cm_complete)

library(igraph)

cm_rt <- graph_from_edgelist(el = cm_matrx, directed = TRUE)
cm_rt

V(cm_rt)
vcount(cm_rt)
ecount(cm_rt)

V(cm_rt)$id <- 1:vcount(cm_rt)


sg_nw_rt_df <- as_data_frame(cm_rt, what = "both")
sg_nodes <- sg_nw_rt_df$vertices
sg_ties <- sg_nw_rt_df$edges


out_degree <- degree(cm_rt, mode = c("out"))
out_degree_sort <- sort(out_degree, decreasing = TRUE)
out_degree_sort[1:10]


in_degree <- degree(cm_rt, mode = c("in"))
in_degree_sort <- sort(in_degree, decreasing = TRUE)
in_degree_sort[1:10]


# betwn_nw <- betweenness(cm_rt, directed = TRUE)
# betwn_nw_sort <- betwn_nw %>%
#   sort(decreasing = TRUE) %>%
#   round()
# betwn_nw_sort[1:10]
# 
# 
# sg_nodes_scores <- sg_nodes %>%
#   mutate(out_degree = out_degree) %>%
#   mutate(in_degree = in_degree) %>% 
#   mutate(betweenness = betwn_nw)
# 
# 
# library(ggraph)
# library(graphlayouts)
# 
# 
# sg_ego <- ego(cm_rt, order = 10)
# sg_sel <- induced_subgraph(cm_rt, unlist(sg_ego))
# V(sg_sel)$betweenness <- betweenness(sg_sel)
# 
# names(sg_sel)
# 
# library(visNetwork) 

# visdata <- toVisNetworkData(sg_sel)
# nodes <- visdata$nodes
# edges <- visdata$edges
# nodes$size <- nodes$betweenness
# visNetwork(nodes = nodes, edges = edges)%>%
#visNodes(label = id) %>%
#visEdges(arrows = c('to,from'), smooth = TRUE) %>%
#visOptions(highlightNearest = TRUE, nodesIdSelection = TRUE)



prep_for_gephi <- function(edge_file_name, nodes_file_name,df) {

df_1 <- as.data.frame(df)
colnames(df_1)[1:2] <- c("Source","Target")
write.csv(df_1, file=paste(edge_file_name,".csv", sep = ""), row.names=FALSE)

# make nodes
df_1$Source <- as.character(df_1$Source)
df_1$Target <- as.character(df_1$Target)
nodes <- c(df_1$Source, df_1$Target)
nodes <- as.data.frame(nodes, stringsAsFactors = F)
nodes <- unique(nodes)

# gephi also requires Ids and labels that are the same as the node names
nodes$Id <- nodes$nodes
nodes$Label <- nodes$nodes

# Adding in the extra columns to the nodes data frame
df_1_join <- df_1

df_1_join <- df_1[!duplicated(df_1$Source),]
nodes$Source <- nodes$Id
nodes <- as.data.frame(nodes, stringsAsFactors = F)
nodes <- left_join(nodes, df_1_join, by = "Source")
nodes$Source <- NULL; nodes$Target <- NULL

write.csv(nodes, file=paste(nodes_file_name,".csv", sep = ""), row.names=FALSE)
}

## Create the csv files
prep_for_gephi("retweet_edgesParisi","retweet_nodesParisi",cm_matrx)

```


