---
title: "Código TFM"
author: "José Fernando Castillo Alba"
date: "Noviembre/2021"
output: 
  html_document:
    highlight: default
    number_sections: yes
    theme: cosmo
    toc: yes
    toc_depth: 2
  pdf_document:
    highlight: zenburn
    toc: yes
  word_document: default
---

```{r setup, include=FALSE}
knitr::opts_chunk$set(echo = TRUE)
```


```{r echo=TRUE}
library(rtweet)
library(dplyr)
library(tidyr)

```

# Análisis de los DATASET

## Cargar los DATASET
```{r echo=TRUE}
df_Provoste <- read.csv('tweetsProvoste.csv',header=T, encoding = "UTF-8", sep=",", stringsAsFactors = FALSE)
df_Sichel <- read.csv('tweetsSichel.csv',header=T, encoding = "UTF-8", sep=",", stringsAsFactors = FALSE)
df_Parisi <- read.csv('tweetsParisi.csv',header=T, encoding = "UTF-8", sep=",", stringsAsFactors = FALSE)
df_Kast <- read.csv('tweetsKast.csv',header=T, encoding = "UTF-8", sep=",", stringsAsFactors = FALSE)
df_Enriquez <- read.csv('tweetsEnriquez.csv',header=T, encoding = "UTF-8", sep=",", stringsAsFactors = FALSE)
df_Boric <- read.csv('tweetsBoric.csv',header=T, encoding = "UTF-8", sep=",", stringsAsFactors = FALSE)
df_Artes <- read.csv('tweetsArtes.csv',header=T, encoding = "UTF-8", sep=",", stringsAsFactors = FALSE)
df_Hashtag <- read.csv('tweetsHashtag.csv',header=T, encoding = "UTF-8", sep=",", stringsAsFactors = FALSE)

#str(df_Provoste)
#users_data(df_Provoste) %>% head()
#head(df_Provoste$text, 5)
```


## Clasificación en Tweets y RTweets
```{r echo=TRUE}
library(ggplot2)
library(gridExtra)

#Función para convertir a factor la variable is_retweet
conv_factor <- function(datos) {
resultado <- factor(datos$is_retweet,labels=c("Tweets","RTweets")) #Convertir a factor
return(resultado)
}

clasificacion1 <- conv_factor(df_Provoste)
clasificacion2 <- conv_factor(df_Sichel)
clasificacion3 <- conv_factor(df_Parisi)
clasificacion4 <- conv_factor(df_Kast)
clasificacion5 <- conv_factor(df_Enriquez)
clasificacion6 <- conv_factor(df_Boric)
clasificacion7 <- conv_factor(df_Artes)
clasificacion8 <- conv_factor(df_Hashtag)


g1 <- ggplot(df_Provoste,aes(x=clasificacion1,fill=clasificacion1))+geom_bar()+ labs(title="Yasna Provoste", x=NULL, y=NULL)+geom_text(stat='count',aes(label=..count..), vjust=-0, size=3) +
    theme(legend.position = "none")

g2 <- ggplot(df_Sichel,aes(x=clasificacion2,fill=clasificacion2))+geom_bar()+ labs(title="Sebastián Sichel", x=NULL, y=NULL)+geom_text(stat='count',aes(label=..count..), vjust=-0, size=3)+
    theme(legend.position = "none")

g3 <- ggplot(df_Parisi,aes(x=clasificacion3,fill=clasificacion3))+geom_bar()+ labs(title="Franco Parisi", x=NULL, y=NULL)+geom_text(stat='count',aes(label=..count..), vjust=-0, size=3)+
    theme(legend.position = "none") 

g4 <- ggplot(df_Kast,aes(x=clasificacion4,fill=clasificacion4))+geom_bar()+ labs(title="José Antonio Kast", x=NULL, y=NULL)+geom_text(stat='count',aes(label=..count..), vjust=-0, size=3)+
    theme(legend.position = "none") 

g5 <- ggplot(df_Enriquez,aes(x=clasificacion5,fill=clasificacion5))+geom_bar()+ labs(title="Marco Enríquez-Ominami", x=NULL, y=NULL)+geom_text(stat='count',aes(label=..count..), vjust=-0, size=3)+
    theme(legend.position = "none")

g6 <- ggplot(df_Boric,aes(x=clasificacion6,fill=clasificacion6))+geom_bar()+ labs(title="Gabriel Boric", x=NULL, y=NULL)+geom_text(stat='count',aes(label=..count..), vjust=-0, size=3)+
    theme(legend.position = "none") 

g7 <- ggplot(df_Artes,aes(x=clasificacion7,fill=clasificacion7))+geom_bar()+ labs(title="Eduardo Artés", x=NULL, y=NULL)+geom_text(stat='count',aes(label=..count..), vjust=-0, size=3)+
    theme(legend.position = "none") 

g8 <- ggplot(df_Hashtag,aes(x=clasificacion8,fill=clasificacion8))+geom_bar()+ labs(title="#EleccionesChile2021", x=NULL, y=NULL)+geom_text(stat='count',aes(label=..count..), vjust=-0, size=3)+
    theme(legend.position = "none")

grid.arrange(g1,g2,g3,g4,ncol=2)
grid.arrange(g5,g6,g7,g8,ncol=2)

```

## Evolución temporal de los tweets
```{r echo=TRUE}
t1 <- ts_plot(df_Provoste, "hours") + labs(y = "Número de tweets", x = "Evolución en el Tiempo", title = "Yasna Provoste") + theme_minimal()

t2 <- ts_plot(df_Sichel, "hours") + labs(y = "Número de tweets", x = "Evolución en el Tiempo", title = "Sebastián Sichel") + theme_minimal()

t3 <- ts_plot(df_Parisi, "hours") + labs(y = "Número de tweets", x = "Evolución en el Tiempo", title = "Franco Parisi") + theme_minimal()

t4 <- ts_plot(df_Kast, "hours") + labs(y = "Número de tweets", x = "Evolución en el Tiempo", title = "José Antonio Kast") + theme_minimal()

t5 <- ts_plot(df_Enriquez, "hours") + labs(y = "Número de tweets", x = "Evolución en el Tiempo", title = "Marco Enríquez-Ominami") + theme_minimal()

t6 <- ts_plot(df_Boric, "hours") + labs(y = "Número de tweets", x = "Evolución en el Tiempo", title = "Gabriel Boric") + theme_minimal()

t7 <- ts_plot(df_Artes, "hours") + labs(y = "Número de tweets", x = "Evolución en el Tiempo", title = "Eduardo Artés") + theme_minimal()

t8 <- ts_plot(df_Hashtag, "hours") + labs(y = "Número de tweets", x = "Evolución en el Tiempo", title = "#EleccionesChile2021") + theme_minimal()

grid.arrange(t1,t2,t3,t4,ncol=2)
grid.arrange(t5,t6,t7,t8,ncol=2)
```

## Usuario que recibio mas RTweets en un Tweet 

### Mencionando a Yasna Provoste 
```{r echo=TRUE}

df_Provoste %>% 
    top_n(5, retweet_count) %>% 
    arrange(desc(retweet_count)) %>% 
    select(screen_name, retweet_count) %>%
    mutate(screen_name = paste0("@", screen_name)) %>%
    ggplot(aes(x = reorder(screen_name, retweet_count), y = retweet_count, fill = retweet_count)) +
    geom_col() +
    theme(legend.position = "none") +
    geom_text(aes(label = retweet_count, y = retweet_count, x = screen_name),hjust=0, size = 3, color = "black")+
    coord_flip() +
    labs(title = "Usuario que recibio mas RTweets en un Tweet", x = NULL, y = "Número de RT")
```

### Mencionando a Sebastián Sichel

```{r echo=TRUE}

df_Sichel %>% 
    top_n(5, retweet_count) %>% 
    arrange(desc(retweet_count)) %>% 
    select(screen_name, retweet_count) %>%
    mutate(screen_name = paste0("@", screen_name)) %>%
    ggplot(aes(x = reorder(screen_name, retweet_count), y = retweet_count, fill = retweet_count)) +
    geom_col() +
    theme(legend.position = "none") +
    geom_text(aes(label = retweet_count, y = retweet_count, x = screen_name),hjust=0, size = 3, color = "black")+
    coord_flip() +
    labs(title = "Usuario que recibio mas RTweets en un Tweet", x = NULL, y = "Número de RT")

max(df_Sichel$retweet_count)
length(grep(3432, df_Sichel$retweet_count))
```

### Mencionando a Franco Parisi
```{r echo=TRUE}

df_Parisi %>% 
    top_n(5, retweet_count) %>% 
    arrange(desc(retweet_count)) %>% 
    select(screen_name, retweet_count) %>%
    mutate(screen_name = paste0("@", screen_name)) %>%
    ggplot(aes(x = reorder(screen_name, retweet_count), y = retweet_count, fill = retweet_count)) +
    geom_col() +
    theme(legend.position = "none") +
    geom_text(aes(label = retweet_count, y = retweet_count, x = screen_name),hjust=0, size = 3, color = "black")+
    coord_flip() +
    labs(title = "Usuario que recibio mas RTweets en un Tweet", x = NULL, y = "Número de RT")

max(df_Parisi$retweet_count)
length(grep(1435, df_Parisi$retweet_count)) 
```

### Mencionando a José Antonio Kast
```{r echo=TRUE}

df_Kast %>% 
    top_n(5, retweet_count) %>% 
    arrange(desc(retweet_count)) %>% 
    select(screen_name, retweet_count) %>%
    mutate(screen_name = paste0("@", screen_name)) %>%
    ggplot(aes(x = reorder(screen_name, retweet_count), y = retweet_count, fill = retweet_count)) +
    geom_col() +
    theme(legend.position = "none") +
    geom_text(aes(label = retweet_count, y = retweet_count, x = screen_name),hjust=0, size = 3, color = "black")+
    coord_flip() +
    labs(title = "Usuario que recibio mas RTweets en un Tweet", x = NULL, y = "Número de RT")

max(df_Kast$retweet_count)
length(grep(7198, df_Kast$retweet_count)) 
```


## Usuarios que suma mas RTweets en sus Tweets 
```{r echo=TRUE}

df_Provoste %>%
    group_by(screen_name) %>% # Agrupar por screen name
    summarize(Total_tweets = n(), #Total de tweets 
    Nro_Rt =  sum(retweet_count))%>% #Total de Rtweets
    top_n(5,Nro_Rt)%>%
    arrange(desc(Nro_Rt))%>% # ordenar
    mutate(screen_name = paste0("@", screen_name))


```

## Usuarios mas activos incluye RT
```{r echo=TRUE}

df_Provoste %>% 
        count(screen_name, sort = TRUE) %>%
        top_n(5,n) %>%
        mutate(screen_name = paste0("@", screen_name)) %>%
        ggplot(aes(x = reorder(screen_name,n), y = n, fill = screen_name)) +
        geom_col() +
        coord_flip()+
        theme(legend.position = "none") +
        geom_text(aes(label = n, y = n, x = screen_name),hjust=0, size = 3, color = "black")+
        labs(title = "Usuario mas activos incluye RT", x = NULL, y = "Número de Tweets incluye los RT")
```

## Usuarios mas activos sin incluir el RT
```{r echo=TRUE}

df_Provoste %>%  
        filter(is_retweet==F) %>%
        count(screen_name, sort = TRUE) %>%
        top_n(5,n) %>%
        mutate(screen_name = paste0("@", screen_name)) %>%
        ggplot(aes(x = reorder(screen_name,n), y = n, fill = screen_name)) +
        geom_col() +
        coord_flip()+
        theme(legend.position = "none") +
        geom_text(aes(label = n, y = n, x = screen_name),hjust=0, size = 3, color = "black")+
        labs(title = "Usuario mas activos sin incluir el RT", x = NULL, y = "Número de Tweets sin los RT")
```


# Limpiar Datos
```{r echo=TRUE}
library(tm)

clean_data <- function(df) {
df$text <- gsub("\\<U*[[:punct:]][A-z0-9]*>","", df$text) #Eliminar caracteres
df$text <- gsub("[A-z]*\\:{1}\\/*[A-z]*\\.[A-z]*\\/*[A-z0-9]*\\s*","", df$text)  #Eliminar links
df$text <- gsub("\\@[A-z0-9]*","", df$text) #Eliminar menciones "@"
df$text <- gsub("\\#[A-z]*","", df$text) #Eliminar hashtags
df$text <- removePunctuation(df$text) #Eliminar signos de puntuación
df$text <- stripWhitespace(df$text) #Eliminar espacios en blanco
df$text <- removeNumbers(df$text) #Eliminar números
return(df$text)
}

df_Provoste$text <- clean_data(df_Provoste)
df_Sichel$text <- clean_data(df_Sichel)
df_Parisi$text <- clean_data(df_Parisi)
df_Kast$text <- clean_data(df_Kast)
df_Enriquez$text <- clean_data(df_Enriquez)
df_Boric$text <- clean_data(df_Boric)
df_Artes$text <- clean_data(df_Artes)
df_Hashtag$text <- clean_data(df_Hashtag)


```


# Nube de palabras y Análisis de Sentimientos

```{r echo=TRUE}
library(tidytext)
library(tidyverse)
library(wordcloud)
library(wordcloud2)
library(devtools)
library(syuzhet)

lexico <- get_sentiment_dictionary("nrc", language="spanish")
lexico <- lexico %>% select(word,sentiment )

```

## Yasna Provoste

```{r echo=TRUE}

 Provoste_token <- unnest_tokens(tbl=df_Provoste, output="word",input="text",token="words") 
 Provoste_token <- anti_join(x=Provoste_token,y=tibble(word = tm::stopwords("es")),by="word") 
     Provoste_token %>% 
    count(word) %>% 
    with(wordcloud(words=word, freq=n, max.words = 80, random.order = F, colors=brewer.pal(8,"Dark2"))) 


Provoste_sentiment <- get_nrc_sentiment(df_Provoste$text, lang="spanish") 


 Provoste_nrc <- Provoste_token %>% inner_join(lexico) 

 Provoste_nrc %>% 
   filter(sentiment!="negative" & sentiment!="positive") %>% 
   count(word,sentiment,sort=TRUE) %>% 
   group_by(sentiment) %>% 
   top_n(10) %>% 
   ungroup() %>% 
   mutate(word=reorder(word,n)) %>% 
   ggplot(aes(word,n,fill=sentiment))+ 
   geom_col(show.legend = FALSE) + 
   geom_text(aes(label=n), hjust= 0) + 
   facet_wrap(~sentiment,scales = "free_y")+ 
   coord_flip() + 
   xlab(NULL)



 Provoste_nrc %>% 
   filter(sentiment=="negative" | sentiment=="positive") %>% 
   count(word,sentiment,sort=TRUE) %>% 
   group_by(sentiment) %>% 
   top_n(10) %>% 
   ungroup() %>% 
   mutate(word=reorder(word,n)) %>% 
   ggplot(aes(word,n,fill=sentiment))+ 
   geom_col(show.legend = FALSE) + 
   geom_text(aes(label=n), hjust= 0) + 
   facet_wrap(~sentiment,scales = "free_y")+ 
   coord_flip() + 
   xlab(NULL) 


 Provoste_nrc %>% 
         count(sentiment, sort = TRUE) %>% 
         ggplot(aes(x = sentiment, y = n, fill = sentiment)) + 
         geom_col() + 
         theme(legend.position = "none") + 
         #geom_text(aes(label = n, y = n, x = screen_name),hjust=0, size = 3, color = "black")+
         labs(x = "Sentimiento", y = "Frecuencia de Palabras") 


     Provoste_sentiment %>%
   summarize_all(sum, na.rm = TRUE) %>%
   select(negative, positive) %>% 
   reshape2::melt() %>%
   ggplot(aes(reorder(variable, -value), value, fill=variable)) +
   geom_col() +
   labs(x = "Sentimientos", y = "Frecuencia de Palabras") +
  theme(legend.position = "none") 

```

## Sebastián Sichel

```{r echo=TRUE}
Sichel_token <- unnest_tokens(tbl=df_Sichel, output="word",input="text",token="words")
Sichel_token <- anti_join(x=Sichel_token,y=tibble(word = tm::stopwords("es")),by="word")
 Sichel_token %>%
   count(word) %>%
   with(wordcloud(words=word, freq=n, max.words = 80, random.order = F, colors=brewer.pal(8,"Dark2")))


Sichel_nrc <- Sichel_token %>% inner_join(lexico)

Sichel_nrc %>%
  filter(sentiment!="negative" & sentiment!="positive") %>%
  count(word,sentiment,sort=TRUE) %>%
  group_by(sentiment) %>%
  top_n(10) %>%
  ungroup() %>%
  mutate(word=reorder(word,n)) %>%
  ggplot(aes(word,n,fill=sentiment))+
  geom_col(show.legend = FALSE) +
  geom_text(aes(label=n), hjust= 0) +
  facet_wrap(~sentiment,scales = "free_y")+
  coord_flip() +
  xlab(NULL)



Sichel_nrc %>%
  filter(sentiment=="negative" | sentiment=="positive") %>%
  count(word,sentiment,sort=TRUE) %>%
  group_by(sentiment) %>%
  top_n(10) %>%
  ungroup() %>%
  mutate(word=reorder(word,n)) %>%
  ggplot(aes(word,n,fill=sentiment))+
  geom_col(show.legend = FALSE) +
  geom_text(aes(label=n), hjust= 0) +
  facet_wrap(~sentiment,scales = "free_y")+
  coord_flip() +
  xlab(NULL)


Sichel_nrc %>%
        count(sentiment, sort = TRUE) %>%
        ggplot(aes(x = sentiment, y = n, fill = sentiment)) +
        geom_col() +
        theme(legend.position = "none") +
        #geom_text(aes(label = n, y = n, x = screen_name),hjust=0, size = 3, color = "black")+
        labs(x = "Sentimiento", y = "Frecuencia de Palabras")

```

## Franco Parisi
```{r echo=TRUE}
Parisi_token <- unnest_tokens(tbl=df_Parisi, output="word",input="text",token="words")
Parisi_token <- anti_join(x=Parisi_token,y=tibble(word = tm::stopwords("es")),by="word")
Parisi_token %>%
   count(word) %>%
   with(wordcloud(words=word, freq=n, max.words = 80, random.order = F, colors=brewer.pal(8,"Dark2")))


Parisi_nrc <- Parisi_token %>% inner_join(lexico)

Parisi_nrc %>%
  filter(sentiment!="negative" & sentiment!="positive") %>%
  count(word,sentiment,sort=TRUE) %>%
  group_by(sentiment) %>%
  top_n(10) %>%
  ungroup() %>%
  mutate(word=reorder(word,n)) %>%
  ggplot(aes(word,n,fill=sentiment))+
  geom_col(show.legend = FALSE) +
  geom_text(aes(label=n), hjust= 0) +
  facet_wrap(~sentiment,scales = "free_y")+
  coord_flip() +
  xlab(NULL)



Parisi_nrc %>%
  filter(sentiment=="negative" | sentiment=="positive") %>%
  count(word,sentiment,sort=TRUE) %>%
  group_by(sentiment) %>%
  top_n(10) %>%
  ungroup() %>%
  mutate(word=reorder(word,n)) %>%
  ggplot(aes(word,n,fill=sentiment))+
  geom_col(show.legend = FALSE) +
  geom_text(aes(label=n), hjust= 0) +
  facet_wrap(~sentiment,scales = "free_y")+
  coord_flip() +
  xlab(NULL)


Parisi_nrc %>%
        count(sentiment, sort = TRUE) %>%
        ggplot(aes(x = sentiment, y = n, fill = sentiment)) +
        geom_col() +
        theme(legend.position = "none") +
        #geom_text(aes(label = n, y = n, x = screen_name),hjust=0, size = 3, color = "black")+
        labs(x = "Sentimiento", y = "Frecuencia de Palabras")


```

## José Antonio Kast 
```{r echo=TRUE}
Kast_token <- unnest_tokens(tbl=df_Kast, output="word",input="text",token="words")
Kast_token <- anti_join(x=Kast_token,y=tibble(word = tm::stopwords("es")),by="word")
Kast_token %>%
   count(word) %>%
   with(wordcloud(words=word, freq=n, max.words = 80, random.order = F, colors=brewer.pal(8,"Dark2")))



Kast_nrc <- Kast_token %>% inner_join(lexico)

Kast_nrc %>%
  filter(sentiment!="negative" & sentiment!="positive") %>%
  count(word,sentiment,sort=TRUE) %>%
  group_by(sentiment) %>%
  top_n(10) %>%
  ungroup() %>%
  mutate(word=reorder(word,n)) %>%
  ggplot(aes(word,n,fill=sentiment))+
  geom_col(show.legend = FALSE) +
  geom_text(aes(label=n), hjust= 0) +
  facet_wrap(~sentiment,scales = "free_y")+
  coord_flip() +
  xlab(NULL)



Kast_nrc %>%
  filter(sentiment=="negative" | sentiment=="positive") %>%
  count(word,sentiment,sort=TRUE) %>%
  group_by(sentiment) %>%
  top_n(10) %>%
  ungroup() %>%
  mutate(word=reorder(word,n)) %>%
  ggplot(aes(word,n,fill=sentiment))+
  geom_col(show.legend = FALSE) +
  geom_text(aes(label=n), hjust= 0) +
  facet_wrap(~sentiment,scales = "free_y")+
  coord_flip() +
  xlab(NULL)


Kast_nrc %>%
        count(sentiment, sort = TRUE) %>%
        ggplot(aes(x = sentiment, y = n, fill = sentiment)) +
        geom_col() +
        theme(legend.position = "none") +
        #geom_text(aes(label = n, y = n, x = screen_name),hjust=0, size = 3, color = "black")+
        labs(x = "Sentimiento", y = "Frecuencia de Palabras")

```


## Marco Enríquez-Ominami
```{r echo=TRUE}
Enriquez_token <- unnest_tokens(tbl=df_Enriquez, output="word",input="text",token="words")
 Enriquez_token <- anti_join(x=Enriquez_token,y=tibble(word = tm::stopwords("es")),by="word") 
 Enriquez_token %>% 
 count(word) %>% 
 with(wordcloud(words=word, freq=n, max.words = 80, random.order = F, colors=brewer.pal(8,"Dark2"))) 


Enriquez_nrc <- Enriquez_token %>% inner_join(lexico)

Enriquez_nrc %>% 
   filter(sentiment!="negative" & sentiment!="positive") %>% 
   count(word,sentiment,sort=TRUE) %>% 
   group_by(sentiment) %>% 
   top_n(10) %>% 
   ungroup() %>% 
   mutate(word=reorder(word,n)) %>% 
   ggplot(aes(word,n,fill=sentiment))+ 
   geom_col(show.legend = FALSE) + 
   geom_text(aes(label=n), hjust= 0) + 
   facet_wrap(~sentiment,scales = "free_y")+ 
   coord_flip() + 
   xlab(NULL) 



Enriquez_nrc %>% 
   filter(sentiment=="negative" | sentiment=="positive") %>% 
   count(word,sentiment,sort=TRUE) %>% 
   group_by(sentiment) %>% 
   top_n(10) %>% 
   ungroup() %>% 
   mutate(word=reorder(word,n)) %>% 
   ggplot(aes(word,n,fill=sentiment))+ 
   geom_col(show.legend = FALSE) + 
   geom_text(aes(label=n), hjust= 0) + 
   facet_wrap(~sentiment,scales = "free_y")+ 
   coord_flip() + 
   xlab(NULL) 


Enriquez_nrc %>% 
         count(sentiment, sort = TRUE) %>% 
         ggplot(aes(x = sentiment, y = n, fill = sentiment)) + 
         geom_col() + 
         theme(legend.position = "none") + 
         geom_text(aes(label = n, y = n, x = screen_name),hjust=0, size = 3, color = "black")+ 
         labs(x = "Sentimiento", y = "Frecuencia de Palabras") 
```

## Gabriel Boric
```{r echo=TRUE}
Boric_token <- unnest_tokens(tbl=df_Boric, output="word",input="text",token="words")
Boric_token <- anti_join(x=Boric_token,y=tibble(word = tm::stopwords("es")),by="word")
Boric_token %>%
   count(word) %>%
   with(wordcloud(words=word, freq=n, max.words = 80, random.order = F, colors=brewer.pal(8,"Dark2")))


Boric_nrc <- Boric_token %>% inner_join(lexico)

Boric_nrc %>%
  filter(sentiment!="negative" & sentiment!="positive") %>%
  count(word,sentiment,sort=TRUE) %>%
  group_by(sentiment) %>%
  top_n(10) %>%
  ungroup() %>%
  mutate(word=reorder(word,n)) %>%
  ggplot(aes(word,n,fill=sentiment))+
  geom_col(show.legend = FALSE) +
  geom_text(aes(label=n), hjust= 0) +
  facet_wrap(~sentiment,scales = "free_y")+
  coord_flip() +
  xlab(NULL)



Boric_nrc %>%
  filter(sentiment=="negative" | sentiment=="positive") %>%
  count(word,sentiment,sort=TRUE) %>%
  group_by(sentiment) %>%
  top_n(10) %>%
  ungroup() %>%
  mutate(word=reorder(word,n)) %>%
  ggplot(aes(word,n,fill=sentiment))+
  geom_col(show.legend = FALSE) +
  geom_text(aes(label=n), hjust= 0) +
  facet_wrap(~sentiment,scales = "free_y")+
  coord_flip() +
  xlab(NULL)


Boric_nrc %>%
        count(sentiment, sort = TRUE) %>%
        ggplot(aes(x = sentiment, y = n, fill = sentiment)) +
        geom_col() +
        theme(legend.position = "none") +
        #geom_text(aes(label = n, y = n, x = screen_name),hjust=0, size = 3, color = "black")+
        labs(x = "Sentimiento", y = "Frecuencia de Palabras")

```



## Eduardo Artés
```{r echo=TRUE}



Artes_token <- unnest_tokens(tbl=df_Artes, output="word",input="text",token="words")
word <- c(tm::stopwords("es"),"q", "hace")
Artes_token <- anti_join(x=Artes_token,y=tibble(word),by="word")
Artes_token %>%
   count(word) %>%
   with(wordcloud(words=word, freq=n, max.words = 80, random.order = F, colors=brewer.pal(8,"Dark2")))


Artes_nrc <- Artes_token %>% inner_join(lexico)

Artes_nrc %>%
  filter(sentiment!="negative" & sentiment!="positive") %>%
  count(word,sentiment,sort=TRUE) %>%
  group_by(sentiment) %>%
  top_n(10) %>%
  ungroup() %>%
  mutate(word=reorder(word,n)) %>%
  ggplot(aes(word,n,fill=sentiment))+
  geom_col(show.legend = FALSE) +
  geom_text(aes(label=n), hjust= 0) +
  facet_wrap(~sentiment,scales = "free_y")+
  coord_flip() +
  xlab(NULL)



Artes_nrc %>%
  filter(sentiment=="negative" | sentiment=="positive") %>%
  count(word,sentiment,sort=TRUE) %>%
  group_by(sentiment) %>%
  top_n(10) %>%
  ungroup() %>%
  mutate(word=reorder(word,n)) %>%
  ggplot(aes(word,n,fill=sentiment))+
  geom_col(show.legend = FALSE) +
  geom_text(aes(label=n), hjust= 0) +
  facet_wrap(~sentiment,scales = "free_y")+
  coord_flip() +
  xlab(NULL)


Artes_nrc %>%
         count(sentiment, sort = TRUE) %>%
         ggplot(aes(x = sentiment, y = n, fill = sentiment)) +
         geom_col() +
         theme(legend.position = "none") +
         #geom_text(aes(label = n, y = n, x = screen_name),hjust=0, size = 3, color = "black")+
         labs(x = "Sentimiento", y = "Frecuencia de Palabras")

```



## EleccionesChile2021
```{r echo=TRUE}

df_Hashtag <- df_Hashtag %>% filter(lang != "en")
Hashtag_token <- unnest_tokens(tbl=df_Hashtag, output="word",input="text",token="words")
Hashtag_token <- anti_join(x=Hashtag_token,y=tibble(word = tm::stopwords("es")),by="word")
Hashtag_token %>%
  count(word) %>%
  with(wordcloud(words=word, freq=n, max.words = 80, random.order = F, colors=brewer.pal(8,"Dark2")))


Hashtag_nrc <- Hashtag_token %>% inner_join(lexico)

Hashtag_nrc %>%
  filter(sentiment!="negative" & sentiment!="positive") %>%
  count(word,sentiment,sort=TRUE) %>%
  group_by(sentiment) %>%
  top_n(10) %>%
  ungroup() %>%
  mutate(word=reorder(word,n)) %>%
  ggplot(aes(word,n,fill=sentiment))+
  geom_col(show.legend = FALSE) +
  geom_text(aes(label=n), hjust= 0) +
  facet_wrap(~sentiment,scales = "free_y")+
  coord_flip() +
  xlab(NULL)


Hashtag_nrc %>%
  filter(sentiment=="negative" | sentiment=="positive") %>%
  count(word,sentiment,sort=TRUE) %>%
  group_by(sentiment) %>%
  top_n(10) %>%
  ungroup() %>%
  mutate(word=reorder(word,n)) %>%
  ggplot(aes(word,n,fill=sentiment))+
  geom_col(show.legend = FALSE) +
  geom_text(aes(label=n), hjust= 0) +
  facet_wrap(~sentiment,scales = "free_y")+
  coord_flip() +
  xlab(NULL)


Hashtag_nrc %>%
        count(sentiment, sort = TRUE) %>%
        ggplot(aes(x = sentiment, y = n, fill = sentiment)) +
        geom_col() +
        theme(legend.position = "none") +
        #geom_text(aes(label = n, y = n, x = screen_name),hjust=0, size = 3, color = "black")+
        labs(x = "Sentimiento", y = "Frecuencia de Palabras")

```







