---
title: "Código TFM"
author: "José Fernando Castillo Alba"
date: "Noviembre/2021"
output: 
  html_document:
    highlight: default
    number_sections: yes
    theme: cosmo
    toc: yes
    toc_depth: 2
  pdf_document:
    highlight: zenburn
    toc: yes
  word_document: default
---

```{r setup, include=FALSE}
knitr::opts_chunk$set(echo = TRUE)
```


```{r echo=TRUE}
library(rtweet)
library(dplyr)
library(tidyr)

```

# Autenticación API Twitter


```{r echo=TRUE}
appname <- "AnalisisSentimientos_UOC"
consumer_key <- "z84BA0fubPHp0d6r6tAhc5c9g"
consumer_secret <- "nWm85JbhrEACKzcXbBDqMe0F02mml1s6wZ2x72bx7gtbaV8tCE"
access_token <- "128280569-kfGElrOpL3z51tdzhRmSDbAR6CuvQvhkDvcs3ioW"
access_secret <- "Pn4GCuGS8W3kRxgbNcKIdZvN95UF8utcfTnTet48k4KD4"

token <- create_token(app = appname,
  consumer_key = consumer_key,
  consumer_secret = consumer_secret,
  access_token = access_token, 
  access_secret = access_secret)
```

#Tweet dirigidos a GABRIEL BORIC FONT @gabrielboric #Candidato Presidencial
```{r echo=TRUE}
tweetsBoric <- search_tweets("@gabrielboric", 
                              n = 200000,
                              include_rts = TRUE,
                              retryonratelimit = TRUE,
                              since = '2021-11-17',
                              until = '2021-11-20'
                        )
save_as_csv(tweetsBoric, "tweetsBoric.csv")
users_data(tweetsBoric) %>% head()

```


#Tweet dirigidos a YASNA PROVOSTE @ProvosteYasna #Candidata Presidencial
```{r echo=TRUE}
tweetsProvoste <- search_tweets("@ProvosteYasna", 
                        n = 200000,
                        include_rts = TRUE,
                        retryonratelimit = TRUE,
                        since = '2021-11-17',
                        until = '2021-11-20'
                        )
save_as_csv(tweetsProvoste, "tweetsProvoste.csv")
users_data(tweetsProvoste) %>% head()

```

#Tweet dirigidos a SEBASTIAN SICHEL @sebastiansichel #Candidato Presidencial
```{r echo=TRUE}
tweetsSichel <- search_tweets("@sebastiansichel", 
                        n = 200000,
                        include_rts = TRUE,
                        retryonratelimit = TRUE,
                        since = '2021-11-17',
                        until = '2021-11-20'
                        )
save_as_csv(tweetsSichel, "tweetsSichel.csv")
users_data(tweetsProvoste) %>% head()

```



#Tweet dirigidos a JOSE ANTONIO KAST @joseantoniokast #Candidato Presidencial
```{r echo=TRUE}
tweetsKast <- search_tweets("@joseantoniokast", 
                        n = 200000,
                        include_rts = TRUE,
                        retryonratelimit = TRUE,
                        since = '2021-11-17',
                        until = '2021-11-20'
                        )
save_as_csv(tweetsKast, "tweetsKast.csv")

```


#Tweet dirigidos a MARCO ENRIQUEZ-OMINAMI @marcoporchile #Candidato Presidencial
```{r echo=TRUE}
tweetsEnriquez <- search_tweets("@marcoporchile", 
                        n = 200000,
                        include_rts = TRUE,
                        retryonratelimit = TRUE,
                        since = '2021-11-17',
                        until = '2021-11-20'
                        )
save_as_csv(tweetsEnriquez, "tweetsEnriquez.csv")

```


#Tweet dirigidos a FRANCO PARISI @Parisi_oficial #Candidato Presidencial
```{r echo=TRUE}
tweetsParisi <- search_tweets("@Parisi_oficial", 
                        n = 200000,
                        include_rts = TRUE,
                        retryonratelimit = TRUE,
                        since = '2021-11-17',
                        until = '2021-11-20'
                        )
save_as_csv(tweetsParisi, "tweetsParisi.csv")

```


#Tweet dirigidos a EDUARDO ARTÉS @artes_oficial #Candidato Presidencial
```{r echo=TRUE}
tweetsArtes <- search_tweets("@artes_oficial", 
                        n = 200000,
                        include_rts = TRUE,
                        retryonratelimit = TRUE,
                        since = '2021-11-17',
                        until = '2021-11-20'
                        )
save_as_csv(tweetsArtes, "tweetsArtes.csv")

```


#Tweet con un HASHTAG RELEVANTE haciendo referencia a las elecciones
```{r echo=TRUE}
tweetsHashtag <- search_tweets("#EleccionesChile2021", 
                        n = 200000,
                        include_rts = TRUE,
                        retryonratelimit = TRUE,
                        since = '2021-11-17',
                        until = '2021-11-20'
                        )
save_as_csv(tweetsHashtag, "tweetsHashtag.csv")
users_data(tweetsHashtag) %>% head()

```



